ro-RO: Tema păpușilor de păpușar: Animal; Basm; Fantastic; Uman; Insectă; Altele
ru: Вид куклы: Животное; Сказка; Фантастика; Человек; Насекомое; Другой
pt-PT: Tema de fantoche: Animal; Conto de fadas; Fantástico; Humano; Inseto; Outro
hu: Báb témája: Állat; Tündérmese; Fantasztikus; Ember; Bogár; Egyéb
da: Dukketype: Dyr; Eventyr; Fantastisk; Mennesker; Insekt; Andet
pl: Motyw lalek: Zwierzęcy; Baśń; Fantastyczna; Ludzie; Owad; Inne
hr-HR: Tema lutke: Životinja; Bajka; Fantastična; Čovjek; Kukac; Ostalo
en: Puppet theme: Animal; Fairytale; Fantastic; Human; Insect; Other
tr: Kukla teması: Hayvan; Masal; Fantastik; İnsan; Böcek; Diğer
nl: Type marionet: Dier; Sprookje; Fantastisch; Menselijk; Insect; Andere
el: Θέμα κούκλας: Ζώο; Παραμύθι; Φανταστική; Ανθρώπινη; Έντομο; Άλλο
vi: Chủ đề con rối: Động vật; Truyện thần kỳ; Kỳ bí; Con người; Côn trùng; Khác
sl-SI: Tema lutke: Žival; Pravljica; Fantastika; Človek; Žuželka; Drugo
fi: Nukketeema: Eläin; Satu; Fantastinen; Humanistinen; Hyönteinen; Muu
ja: 人形のテーマ: 動物; おとぎ話; ファンタスティック; 人間; 昆虫; その他
sk-SK: Motív bábky: Zviera; Rozprávka; Fantastický; Človek; Hmyz; Iné
sv: Docktema: Djur; Saga; Fantastisk; Människa; Insekt; Övrigt
lt-LT: Lėlių tema: Gyvūnas; Pasakos; Fantastika; Žmogus; Vabzdys; Kita
de: Thema der Puppe: Tier; Märchen; Fantastisch; Menschlich; Insekt; Sonstiges
bg-BG: Тема на кукли: Животно; Приказка; Фантастична; Човек; Насекомо; Други
nb: Dukketema: Dyr; Eventyr; Fantastisk; Menneske; Insekt; Annet
cs: Téma loutky: Zvíře; Pohádka; Fantastické; Člověk; Hmyz; Jiné
fr: Type de marionnette: Animal; Conte de fées; Fantastique; Humain; Insecte; Autre
th: ธีมหุ่นเชิด: สัตว์; นิทานปรัมปรา; มหัศจรรย์; มนุษย์; แมลง; อื่นๆ
pt-BR: Tema do fantoche: Animal; Conto de fadas; Fantástico; Humano; Inseto; Outro
zh-TW: 木偶類型: 動物; 童話; 怪誕的; 人類; 昆蟲; 其他
it: Tema del burattino: Animale; Fiaba; Fantastico; Umano; Insetto; Altro
ko: 인형 테마: 동물; 동화; 환상; 인간; 곤충; 기타
es: Tema de la marioneta: Animal; Cuento de hadas; Fantástico; Humano; Insecto; Otros
zh-CN: 木偶主题: 动物; 童话; 奇异; 人类; 昆虫; 其他